臺灣士林地方法院刑事判決　　　　　　　 93年度訴字第764號
公　訴　人　臺灣士林地方法院檢察署檢察官
被　　　告　乙○○
上列被告因偽造文書案件，經檢察官聲請簡易判決處刑（93年度
偵緝字第854 號），本院士林簡易庭認不宜以簡易判決處刑（93
年士簡字第1565號），簽由本院改依通常程常程序審理，暨台灣
桃園地方法院檢察署檢察官函請併案審理（93年度偵字第6832號
、第80 8071 號），本院經訊問被告後，被告為認罪之答辯，本
院合議庭裁定認本件宜由受命法官以簡式審判程序審理並判決如
下：
    主  文
乙○○共同連續行使偽造私文書，足以生損害於他人，處有期徒
刑陸月，如易科罰金以佰元折算壹日。
偽造之編號0000000 ～0000000 及279880之「丙○○○○○○、
昕航企業有限公司」簽收單捌張（為乙○○取走部分）、上開捌
張「新航全省快遞、昕航企業有限公司」簽收單每張另肆聯上，
所偽造「林」名義之署押共計拾貳枚、於日通欣運股份有限公
司快遞託運單上偽造之「郭智偉」、「呂定泰」、「馬美峰」名
義之署押各貳枚、於三井資訊股份有限公司桃園門市部維修單上
偽造之「林文義」名義之署押壹枚，均沒收。
    事實及理由
一本件犯罪事實及證據除引用檢察官聲請簡易判決處刑書之記載
  外，另補充如下：
  (一)事實部分：被告乙○○基於意圖為自己不法所有及行使偽造
    私文書之概括犯意，先後為：
    1.被告乙○○因在日通欣運股份有限公司（下稱日通公司）
      桃園分公司任快遞員，而得知客戶委託日通公司送貨之貨
      號、貨品，及收件人之姓名、地址等資料，竟於93年2 月
      初將客戶明碁資訊股份有限公司委託日通公司送貨之貨號
      、貨品及收件人姓名、地址等資料告知與之有意圖為自己
      不法所有及行使偽造私文書概括犯意聯絡之甲○○，由甲○○於93年2 月6 日先後至臺北市○○路12巷52弄14號附
      近、臺北市○○區○○路95號附近、臺北市○○○路○ 段
      123 巷14號附近等候日通公司送貨，於日通公司送貨之車
      抵達時，甲○○即佯裝為收件人，並向送貨之司機陳報由
      被告告知之貨物及收件人資料，使送貨之司機誤以為甲○○即為收件人，而分別在前述八德路址交付隨身碟9 件（
      85台）、在上開福國路址交付鍵盤、燒錄機、中型投影機
      各1 台，於上揭民權東路址交付LCD 5 台予甲○○，甲○○並連續在日通快遞託運單上（1 式3 聯，僅2 聯有複寫
      功能）分別偽造「郭智偉」、「呂定泰」、「馬美峰」之
      署押，1 次偽造其等署押各2 枚，表示「郭智偉」、「呂
      定泰」、「馬美峰」等人已收受日通公司所送之上開貨物
      之私文書，並將偽造完成後之託運單交予送貨之司機，而
      行使之，足以生損害於郭智偉、呂定泰、馬美峰、日通公
      司。
    2.被告及甲○○復於93年3 月17日，聯袂至桃園縣桃園市○○路51號三井資訊股份有限公司（下稱三井公司）桃園門
      市部，由甲○○向三井公司倉務人員楊小芬假冒係送電腦
      予三井公司桃園門市部維修之客戶，楊小芬不疑有他，而
      將客戶送修之宏碁牌筆記型電腦1 台交付予甲○○及被告
      ，甲○○並在該門市部維修單上偽造「林文義」之署押1
      枚，表示「林文義」將維修之電腦領走，並將偽造完成之
      私文書交予楊小芬，而行使之，足以生損害於「林文義」
      、三井公司。
    3.於93年3 月29日下午4 時15分，與和其有意圖為自己不法
      所有及行使偽造私文書犯意聯絡之姓名年籍不詳綽號「小
      楊」之成年男子，及另一姓名年籍不詳之成年男子，共同
      駕駛被告乙○○承租之YY-8752 號自小客車，為起訴書所
      載之詐欺、偽造私文書，並進而行使之犯行。該次偽造私
      文書之行為，係基於接續之犯意，接續在編號0000000 ～
      0000000 及279880，共8 張各具複寫功能1 式5 聯之「丙○○○○○○、昕航企業有限公司」簽收單上「收件人」
      欄，偽簽「林」之署押。該次計詐得BENTEN牌手機型號89
      8 全配12支、BENTEN牌C320數位相機12台、BENTEN牌STAR
      手機4 支、手機機板5 個。
  (二)證據部分：
    1.前述1.部分之犯罪事實，業據被告於本院調查、審理時自
      白不諱，核與證人即日通公司經理丁○○於本院審理時所
      述相符，而由被告提供客戶資料予甲○○，甲○○再至送
      貨地佯裝客戶詐取貨物，並於託運單上偽簽他人署押一情
      ，亦據證人甲○○於本院審理時述明在卷，此外並有日通
      快遞託運單影本3 紙在卷可參，堪可認定。雖證人甲○○
      證稱：其係偽造客戶之圓戳章於託運單上蓋章詐領貨物云
      云，然此與證人丁○○所提之日通快遞託運單所載不同，
      且如證人甲○○所述：詐領貨物不一定能得手，因要正好
      客戶不在，才能佯裝客戶取貨等語，衡情甲○○應不致花
      錢偽刻一堆圓戳章備用之理，是證人甲○○此部分之陳述
      顯與事實不合。另移送併案意旨認被告與甲○○以此方式
      ，另詐得電腦1 台，惟此部分除被告及甲○○先後不一致
      之陳述外，別無證據可佐，依證人丁○○之證詞，亦堪認
      被告未此方式詐取電腦，併案意旨此部分之認定，尚屬誤
      會。
    2.前述2.部分之犯罪事實，除被告於本院調查、審理之自白
      外，另有證人楊小芬於警詢之證詞，及翻拍之三井公司93
      年3 月17日錄影帶照片、三井公司桃園門市部維修單在卷
      可參，足悉被告此部分之自白與事實相符。
    3.本案部分（即前述3.部分之犯罪事實），另補充被告於本
      院調查、審理時之自白，另上述簽收單為1 式5 聯，此見
      卷附之簽收單自明，證人郭美莉稱1 式4 聯，顯為誤記，
      其此部分之證詞與事實不符，難以採信。
    4.本件事證明確，被告犯行堪以認定。
二核被告所為，均係犯刑法第216 條、第210 條之行使偽造私文
  書罪、第339 條第1 項之詐欺取財罪，其偽造私文書為行使之
  高度行為所吸收，不另論罪。被告如前述事實部分1.2.之犯行
  與甲○○間，如前述事實部分3.之犯行與「小楊」及另一成年
  如前述事實部分3.於「丙○○○○○○、昕航企業有限公司」
  簽收單8 張所為偽造私文書之犯行，其時間、場合密接，應係
  基於單一之犯意接續為之，該次偽造私文書再加以行使之行為
  ，應僅論以一罪。被告多次行使偽造私文書及詐欺取財之犯行
  ，均時間緊接，所犯各該罪名之犯罪基本構成要件相同，顯均
  係基於概括犯意反覆為之，均應依連續犯之規定各以一罪論，
  並均依法加重其刑；被告所犯詐欺取財罪與行使偽造私文書二
  罪間，有方法結果之牽連關係，應依牽連犯之規定，從一重之
  行使偽造私文書罪處斷。被告如前述事實部分1.2.之犯行，雖
  未據公訴人於聲請簡易判決處刑書中敘及，然與聲請簡易判決
  處刑書所敘及部分有連續犯，牽連犯之裁判上，應為起訴效力
  所及，台灣桃園地方法院檢察署檢察官聲請本院併予審理前述
  事實部分1.之詐欺隨身碟、LCD 之犯行，及2.之犯行，本院自
  得併予審理，另前述事實部分1.之行使偽造私文書及詐欺鍵盤
  、燒錄機、中型投影機各1 台之犯行，雖未據公訴人聲請併予
  審理，然為裁判上一罪，本院當亦得審理。爰審酌被告犯罪之
  動機、手段、所詐得之財物、犯罪之次數，暨於本案偵查中初
  否認犯行，嗣坦認犯行，及於本院坦認犯行等一切情狀，量處
  如主文所示之刑，並諭知易科罰金之折算標準。
三被告於1 式5 聯，編號0000000 ～0000000 及279880之「丙○○○○○○、昕航企業有限公司」簽收單上偽造「林」之署押
  ，每張簽收單中之1 聯為被告取走，屬被告所有，應依刑法第
  38 條 第1 項第2 款規定宣告沒收，至所偽造上開8 張「新航
  全省快遞、昕航企業有限公司」簽收單另4 聯，為巨騰公司所
  有，自無從諭知沒收，惟於其上所偽造之「林」名義之署押計
  32 枚 （1 張4 聯，計偽造4 枚，共計8 張，故為32枚），暨
  與被告共犯之甲○○於日通公司快遞託運單上偽造之「郭智偉
  」、「呂定泰」、「馬美峰」之署押各2 枚、於三井公司桃園
  門市部維修單上偽造之「林文義」署押1 枚，均應依刑法第
  219 條之規定不問屬於犯人與否，均宣告沒收。
四據上論斷，應依刑事訴訟法第452 條、第299 條第1 項前段、
  第273 條之1 第1 項、第310 條之2 、第454 條第2 項，刑法
  第28條、第56條、第216 條、第210 條、第339 條第1 項、第
  55 條 、第38條第1 項第2 款、第219 條、第41條第1 項，罰
  金罰鍰提高標準條例第1 條前段、第2 條，判決如主文。
本案經檢察官王碧霞到庭執行職務
中　　華　　民　　國　　94　　年　　4 　　月　　6 　　日
                  刑事第一庭法  官  江  翠  萍
以上正本證明與原本無異。
如不服本判決，應於判決送達後10日內，向本院提出上訴狀。
                            書記官  范  淑  芬
中　　華　　民　　國　　94　　年　　4 　　月　　8 　　日
論罪條文：刑法第216 條、第210 條、第339 條第1 項、刑法第
219 條：
刑法第216 條行使第210 條至第215 條之文書者，依偽造、變造
文書或登載不實事項或使登載不實事項之規定處斷。
刑法第210 條
偽造、變造私文書，足以生損害於公眾或他人者，處五年以下有
期徒刑。
刑法第339 條第1 項
意圖為自己或第3 人不法之所有，以詐術使人將本人或第3 人之
物交付者，處五年以下有期徒刑、拘役或科或併科1000元以下罰
金。
刑法第219 條
偽造之印章、印文或署押，不問屬於犯人與否，沒收之。
